# 互助基金

提问人：D6题 时间：2021-04-26 08:05:02
求助陈版
公司经股东会决议通过，为规范公司员工扶贫帮困，公司在红十字基金会设立专户，按照上年度净利润的2%计提爱心互助基金并拨付至专户。计提的爱心基金怎么进行账务处理比较合适呢？

回答人：chenyiwei
1 、该基金是否封闭运作，专用于对本企业员工的补助？
2 、公司是否除了按每年净利润的2%拨付基金以外，无其他额外义务？如果基金余额不足，有无兜底的补足责任？